【裁判字號】    99,上訴,3566
【裁判日期】    991018
【裁判案由】    偽造文書等
【裁判全文】
臺灣高等法院刑事判決                99年度上訴字第3566號
上  訴  人
即  被  告  乙○○
上列上訴人因偽造文書等案件，不服臺灣桃園地方法院99年度訴
字第350號，民國99年7月23日第一審判決（起訴案號：臺灣桃園
地方法院檢察署98年度偵字第18783號），提起上訴，本院判決
如下：
    主  文
上訴駁回。
    事  實
本審認定之事實與第一審判決書所記載之事實相同，茲引用之。
    理  由
一、按不服地方法院之第一審判決而上訴者，應向管轄第二審之
    高等法院為之。上訴書狀應敘述具體理由。上訴書狀未敘述
    上訴理由者，應於上訴期間屆滿後20日內補提理由書於原審
    法院，逾期未補提者，原審法院應定期間先命補正。第二審
    法院認為上訴書狀未敘述理由或上訴有第362條前段之情形
    者，應以判決駁回之。但其情形可以補正而未經原審法院命
    其補正者，審判長應定期間先命補正。刑事訴訟法第361條
    、第367條，分別定有明文。所謂不服第一審判決之具體理
    由，必係依據卷內既有訴訟資料或提出新事證，指摘或表明
    第一審判決有何採證認事、用法或量刑等足以影響判決本旨
    之不當或違法，而構成應予撤銷之具體事由，始克當之（例
    如：依憑證據法則具體指出所採證據何以不具證據能力，或
    依憑卷證資料，明確指出所為證據證明力之判斷如何違背經
    驗、論理法則）；倘僅泛言原判決認定事實錯誤、違背法令
    、量刑失之過重或輕縱，而未依上揭意旨指出具體事由，或
    形式上雖已指出具體事由，然該事由縱使屬實，亦不足以認
    為原判決有何不當或違法者（例如：對不具有調查必要性之
    證據，法院未依聲請調查亦未說明理由，或援用證據不當，
    但除去該證據仍應為同一事實之認定），皆難謂係具體理由
    ，俾與第二審上訴制度旨在請求第二審法院撤銷、變更第一
    審不當或違法之判決，以實現個案救濟之立法目的相契合，
    並節制濫行上訴。（最高法院97年度臺上字第892號判決參
    照）是以上訴人之上訴書狀或補提之上訴理由書狀，雖有敘
    述上訴理由，惟並未具體敘述第一審判決有上述違法、不當
    情形，即與未敘述具體理由無異，其所為上訴，即不符合上
    訴之法定要件。
二、被告上訴意旨略以：被告於事發時並未與「阿勇」有犯意聯
    絡，且被告若與「阿勇」事前商議，被告應於「阿勇」刷卡
    得手後，與「阿勇」一同離去，被告竟獨留店內，與常理不
    符，又證人甲○○之證詞反覆不確定，記憶模糊，不足以為
    判決之依據云云。
三、查本件原判決已就被告所犯本案一切情狀詳予說明採用證據
    、認定事實、適用法律及審酌量刑之根據及理由，並無何違
    反經驗法則、論理法則、比例原則，或有其他違法不當情事
    。原審認定被告與綽號「阿勇」之成年男子於民國97年11月
    25日下午共同前往桃園縣桃園市內之「莎莎桃園店」購買商
    品，「阿勇」於是日下午2時24分許出示偽造之國泰世華銀
    行信用卡（卡號0000000000000000刷卡消費，購買價值共新
    台幣36,020元之資生堂優白洗面皂（2號）3個、資生堂優白
    柔膚水（1號）5瓶、資生堂優白柔膚水（2號）1瓶、資生堂
    優白洗面皂（1號）3個、高絲雪肌精14瓶、高絲洗顏粉3瓶
    、高絲雪肌精乳液4瓶、資生堂TSUBAKI明星御用髮妝組1組
    等商品，並在信用卡簽帳單之商店存根聯上簽署「周秋全」
    之署押1枚，並有偽造之信用卡刷卡購買商品明細表1紙在可
    稽（見偵查卷第22、23頁）等情，係依憑證人甲○○於檢察
    官偵查（見偵查卷第32至34頁、第70、72頁）及原審審理時
    之證述，並有卷證資料可相佐證，足認原判決已說明證人甲
    ○○偵查、原審審理中所為之證詞得以做為證據之理由，而
    被告與確與「阿勇」間有本件犯意聯絡之理由，亦據原審於
    判決理由內詳予論述，並就被告於警詢、偵查及原審審理時
    所為供述詳加指駁。被告所執上訴理由，純係對原判決就依
    法採用之證據及事實之認定等已詳予說明審酌事項，一再重
    複的漫為爭執，顯非依卷內訴訟資料，具體指摘判決於認定
    事實、適用法律或量刑等有何不當或違法之處，揆諸首揭說
    明，其上訴不合法律上之程式，應予駁回；並不經言詞辯論
    為之。
四、據上論斷，依刑事訴訟法第367條前段、第372條、第373條
    ，判決如主文。
中    華    民    國    99    年    10    月    18    日
                  刑事第十一庭  審判長法  官  許宗和
                                      法  官  林海祥
                                      法  官  潘進柳
以上正本證明與原本無異。
如不服本判決，應於收受送達後10日內向本院提出上訴書狀，其
未敘述上訴之理由者並得於提起上訴後10日內向本院補提理由書
（均須按他造當事人之人數附繕本）「切勿逕送上級法院」。
                                      書記官  任正人
中    華    民    國    99    年    10    月    18    日

司法院資訊處製作；財團法人民間司法改革基金會備份。
